臺灣基隆地方法院刑事判決　　　　　　　　　　　　　九十三年度簡上字第二號
　　上　訴　人
　　即　被　告　甲○○○
右列被告因賭博案件，不服本院基隆簡易庭九十三年度基簡字第六七號，中華民國九
十三年二月十二日第一審簡易判決（聲請案號：九十三年度偵字第二六三號）提起上
訴，本院管轄之第二審合議庭判決如左：
    主  文
上訴駁回。
甲○○○緩刑貳年。
    事實及理由
一、本案經本院審理結果，認第一審判決爰引刑事訴訟法第四百四十九條第一項前段
    、第四百五十條第一項、第四百五十四條第二項，刑法第五十六條、第二百六十
    八條、第五十五條、第四十一條第一項前段、第三十八條第一項第二款、第三款
    ，罰金罰鍰提高標準條例第一條前段、第二條規定，以意圖營利聚眾賭博罪處斷
    ，而判處被告有期徒刑參月，如易科罰金以參佰元折算壹日，扣案之四色牌參副
    及抽頭金新台幣貳佰元均沒收，其認事用法均無違誤，量刑亦屬適當，應予維持
    ，並引用第一審判決書記載之事實、證據及理由。
二、訊據上訴人即被告甲○○○固坦承有邀請鄰居到家中玩四色牌等情，然矢口否認
    有聚眾賭博或提供賭博場所之犯行，辯稱：「因為婆婆到我家，我才邀附近鄰居
    陪她一起玩四色牌，一月三日到一月八日都沒有跟鄰居抽錢，一月九日因為鄰居
    覺得到我家玩得比較久，要貼我電費及便當費，所以每個人才貼一、二百元」云
    云。惟查：被告甲○○○於偵查時坦承：「（問：如何抽頭？）一副牌三十元，
    抽到二百元就沒有抽，錢是用來付電費及吃飯。（問：何時開始將房子提供人家
    賭博？）九十三年一月三日開始。（問：自己也有參賭？）他們叫我跟他們玩。
    」等語（見偵卷第三一頁），顯然於偵查中已自白其自九十三年一月三日起至查
    獲時止，提供房子供他人賭博並向賭客抽頭等情事，核與賭客黃萬長、王秀吉、
    余林秀英、余添枝等人於警詢時均供稱：「賭博場所及賭具四色牌是甲○○○提
    供，有抽頭，一副牌可以玩三次，一次抽十元（一副牌抽三十元），抽頭金是給
    甲○○○」等語（見偵卷第八、九、十二、十三、十六、十七、二十頁）相符，
    並有基隆市警察局第三分局七堵派出所臨檢紀錄表、現場測繪圖各一份在卷可憑
    ，復有被告所有之四色牌三副、抽頭金二百元扣案可佐，被告於偵查中之自白，
    與事實相符，可以採信；其於本院審理時所辯，應為卸責之詞，洵無足採。
三、核被告甲○○○所為，係犯刑法第二百六十八條前段之意圖營利供給賭博場所罪
    及同條後段之意圖營利聚眾賭博罪。其意圖營利，先後多次聚眾賭博及提供賭博
    場所之犯行，時間緊接，方法相同，各觸犯構成要件相同之罪名，顯係基於概括
    犯意為之，應依連續犯之規定各論以一罪，並依法加重其刑。又被告所犯上開兩
    罪之間，有方法、結果之牽連關係，依刑法第五十五條之規定，應從情節較重之
    意圖營利聚眾賭博罪處斷。原審審酌被告連續聚眾賭博，坦承其犯行等一切情狀
    ，判處被告有期徒刑三月，並諭知易科罰金之折算標準，其認事用法並無違誤，
    量刑亦屬恰當，應予維持，被告上訴指摘原審簡易判決不當，為無理由，應予駁
    回。扣案之四色牌三副，係被告甲○○○所有供犯罪所用之物；新台幣二百元，
    係其因犯罪所得之物，業據其供明在卷，依刑法第三十八條第一項第二款、第三
    款規定沒收。
四、本院審酌被告前未曾受有期徒刑以上刑之宣告，有本院被告全國前案紀錄表在卷
    可按，本件犯行係一時失慮，偶罹刑章，本院認本件刑之宣告，已足收警惕之效
    ，因認所處之刑，以暫不執行為適當，併予宣告緩刑二年，以策自新。
據上論斷，應依刑事訴訟法第四百五十五條之一第三項、第三百六十八條、第三百七
十三條，刑法第七十四條第一款，判決如主文。
本案經檢察官張介欽到庭執行職務。
中      華      民      國    九十三    年      四      月     二十     日
                                    臺灣基隆地方法院刑事第二庭
                                        審判長法  官    王福康
                                              法  官    齊  潔
                                              法  官    何怡穎
右正本證明核與原本無異。
本件判決不得上訴。
                                              書記官    李繼業
中      華      民      國    九十三    年      四      月     二十     日
